臺北高等行政法院判決　　　　　　　　　　　　　　九十二年度訴字第一八○七號
　　　　　　　　　　　　　　　.
　　原　　　告　甲○
　　原　　　告　乙○○○
　　原　　　告　丙○○
　　原　　　告　丁○○
　　原　　　告　戊○○
　　右五人共同
　　訴訟代理人　葉芳琳（會計師）住台北市○○○路○段一六０號六樓
　　被　　　告　財政部臺灣省北區國稅局
　　代　表　人　許虞哲（局長）
　　訴訟代理人　己○○
　　　　　　　　庚○○
右當事人間因贈與稅事件，原告不服財政部中華民國九十二年二月二十七日台財訴字
第○九一○○○六四一九號訴願決定，提起行政訴訟。本院判決如左：
    主  文
原告之訴駁回。
訴訟費用由原告負擔。
    事  實
壹、事實概要：
  一、原告五人之被繼承人黃萬來於民國（下同）八十四年二月十六日死亡，而被告
      機關在遺產稅之調查過程中，發覺下述客觀事實：「黃萬來在生前，曾於八十
      三年八月一日自臺北區中小企業銀行（現為臺北國際商業銀行）蘆洲分行匯款
      一０、０００、０００元至其子即原告甲○之臺灣土地銀行蘆洲分行0000
      000帳戶內」。
  二、被告機關認為上開客觀事實顯示，「黃萬來有贈與一千萬元予甲○」之可能，
      乃於八十八年四月二十日作成北區國稅二第八○一八一三三號函，通知原告五
      人提示說明。
  三、惟因原告無法提示「上開匯款事實非屬贈與」之佐證資料，被告機關乃依遺產
      及贈與稅法第四條規定，為以下之核定：
    Ａ、黃萬來生前於八十三年間有贈與行為，且贈與總額為一三、五一七、二○○
        元（含當年度前次贈與三、五一七、二○○元），淨額一三、○六七、二○
        ○元，應納贈與稅額二、九○九、二四六元。
    Ｂ、因贈與人黃萬來已死亡，乃以繼承人即原告五人為贈與稅納稅義務人發單補
        徵。
  四、原告五人不服上開核定，主張：「八十三年八月一日黃萬來匯款一千萬元至甲
      ○土銀蘆洲分行帳戶，係因建物完工，退還甲○原提供之土地保證金款項，並
      非贈與情事」等情，而申請復查。
  五、但復查結果未獲變更，原告提起訴願亦遭駁回，因此提起本件行政訴訟。
貳、兩造聲明：
  一、原告聲明：
      求為判決撤銷原處分（復查決定）及訴願決定。
  二、被告聲明：
      求為判決駁回原告之訴。
參、兩造之爭點：
  一、原告主張之理由：
    Ａ、按「本法稱贈與，指財產所有人以自己之財產無償給予他人，經他人允受而
        生效力之行為」為遺產及贈與稅法第四條第二項規定。又「稱贈與者，謂當
        事人約定，一方以自己財產無償贈與他方，他方允受之契約。」民法第四○
        六條亦定有明文。故贈與行為除客觀上有財產之移轉外，契約雙方當事人仍
        須有贈與之意思始足當之。
    Ｂ、本案黃萬來於生前八十三年八月一日匯款一、○○○、○○○元至原告甲○
        台灣土地銀行蘆洲分行帳戶，為不爭事實。惟此所為，是否為贈與行為，應
        視雙方是否有贈與之意思而定。被告不能單純以客觀上有財產之移轉即認定
        為贈與行為，而應探求當事人財產移轉之主觀上有無贈與之意思，若當事人
        間雖有財產之移轉，但並無贈與財產之意思表示合致，則應不能認係贈與，
        被告更不得截一斷財產移轉，而斷章取義逕予認定贈與，此與實情不符，有
        違租稅法定主義原則。
    Ｃ、而上開黃萬來戶頭之一千萬元移轉到原告甲○名下，其原因事實如下所載（
        原告此部分主張前後主張不一，爰將二種事實主張均予併列）：
      １、起訴時之主張（保證金之返還）：
          本案原告之父黃萬來於八十一年間提供所有土地與宏佳建設股份有限公司
          （下稱宏佳公司）以合建分售方式建屋，原告甲○係宏佳公司股東，雙方
          簽訂合建分售契約時，依契約規定由原告甲○支付地主黃萬來土地保證金
          一○、○○○、○○○元，此款項來源為原告甲○向黃正雄貸借，再墊付
          宏佳公司地主等之保證金。合建房屋於八十三年六月二十八日竣工後，地
          主等返還之合建保證金，當然由「宏佳城寶」地主收受土地款帳戶歸還。
          該款項係由原告甲○代宏佳公司向黃正雄借貸而來，借貸為負債，天下哪
          有向他人借錢而作贈與行為，此有違經驗法則。被告未經調查原告雙方之
          金錢往來之原因關係，以黃萬來匯款給原告甲○，不問其原因，率斷為贈
          與而不採信黃萬來之匯款一、○○○、○○○元為保證金之返還。又土地
          與建商合建，通常建商為求得地主放心，一般商業習慣建商均曾在開工前
          支付保證金給地主，俟房屋竣工後，再由地主將保證金返還建商，本案匯
          款之緣由即源自此民間習慣，符合經驗法則，是故本案自無贈與可言，被
          告核定贈與，顯於法未合。
      ２、本院審理中又改口稱「原因關係為價金之支付」：
        ａ、按適用法規之前，先認定事實，事實之認定，應有明確之證據資料，原
            不得出於臆測推定，如認定之事實與證據不符，仍不得作為判斷之依據
            ，經行政法院著有六十一年判字第七十判例可稽。
        ｂ、本件被告核定贈與人黃萬來生前八十三年八月一日匯款一０、０００、
            ０００元至原告甲○名下，被告並未告知原告匯款之原因是否為贈與，
            如非贈與應提出具體理由及證據，逕自認定涉及贈與行為補徵原告贈與
            稅，原告實有不服。
        ｃ、查原告之父黃萬來於八十一年間提供土地與宏佳公司以合建分售方式建
            屋，除取得保證金外，並向宏佳公司取得建物共十一單位，合計一四、
            六四九、０００元，未給付宏佳公司購屋價金，關於合建分售情形，案
            由被告機關所屬三重稽徵所以八十四年六月二十三日北區國稅三重審第
            00000000號，調查屬實認定在卷。至於原告之父黃萬來於合建
            分售前後土地變動及取得房屋之內容，原告分別補充理由及證據如次：
          I、合建分售前之土地，黃萬來名下者：
            (1)、台北縣蘆洲鄉和尚洲樓子厝段三九地號土地面積二、三七三平方公
                尺，應有部分一萬分之九八０。
            (2)、台北縣蘆洲鄉和尚洲樓子厝段二二０地號土地面積一、五一五平方
                公尺，應有部分一萬分之一、六三二。
            (3)、合計土地面積為四七九．八０平方公尺。
          II、合建分售後之土地及取得之建物：
            (1)、土地之部分：
              、黃萬來名下蘆洲鄉和尚洲樓子厝段二一九地號土地面積二、三七
                  三平方公尺，應有部分十萬分之三、五四三。
              、甲○名下蘆洲鄉和尚洲樓子厝段二一九地號土地面積二、三七三
                  平方公尺，應有部分十萬分之一、七六九。
              、黃林淑貞名下蘆洲鄉和尚洲樓子厝段二一九地號土地面積二、三
                  七三平方公尺，應有部分十萬分之一、三０八．五。
              、丙○○名下蘆洲鄉和尚洲樓子厝段二一九地號土地面積二、三七
                  三平方公尺，應有部分十萬分之八一六。
              、吳碧雲名下蘆洲鄉和尚洲樓子厝段二一九地號土地面積二、三七
                  三平方公尺，應有部分十萬分之二、三四二．五。
              、丁○○名下蘆洲鄉和尚洲樓子厝段二一九地號土地面積二、三七
                  三平方公尺，持分十萬分之三、二八八．五。
              、黃萬來名下蘆洲鄉和尚洲樓子厝段二二０地號面積一、五一五平
                  方公尺，應有部分十萬之六、四七四。
              、合計土地面積四０八、一八平方公尺。
          II、購買建築物部分：
            、建物蘆洲市○○路三二０巷二號一樓所有人黃萬來；買賣金額二、
                一八四、０００元。
            、建物蘆洲市○○路二九０巷一弄十一號一樓所有人丙○○；買賣金
                額一、四七五、０００元。
            、建物蘆洲市○○路二九０巷一弄十一號二樓所有人丙○○；買賣金
                額一、一八０、０００元。
            、建物蘆洲市○○路二九０巷一弄十一號三樓所有人戊○○；買賣金
                額一、一七二、０００元。
            、建物蘆洲市○○路二九０巷一弄十一號七樓所有人丁○○；買賣金
                額一、二七二、０００元。
            、建物蘆洲市○○路三二０巷二號二樓所有人吳碧雲；買賣金額一、
                一八０、０００元。
            、建物蘆洲市○○路三二０巷二號三樓所有人黃林淑貞；買賣金額一
                、一七二、０００元。
            、建物蘆洲市○○路三二０巷二號四樓所有人甲○；買賣金額一、二
                六六、０００元。
            、建物蘆洲市○○路三二０巷二號五樓所有人甲○；買賣金額一、二
                八八、０００元。
            、建物蘆洲市○○路三二０巷二號六樓所有人丁○○；買賣金額一、
                一八八、０００元。
            、建物蘆洲市○○路三二０巷二號七樓所有人丁○○；買買金額一、
                二七二、０００元。
            、合計金額一四、六四九、０００元。
        ｄ、本件原告之一甲○，為宏佳公司之股東，於八十一年間將資金貸與宏佳
            公司計一０、五七四、六二０元，以作為宏佳公司資金週轉之用，有銀
            行帳往來資料及記帳憑證股東往來可證明，迄八十三年八月一日時，公
            司將結欠原告股東往來款與應向黃萬來之收款加以互抵結算，其中一０
            、０００、０００元，由原告甲○取得，尚不得認定黃萬來對原告甲○
            之贈與；惟被告逕自認定原告之父黃萬來涉及贈與，顯有誤解，被告未
            對事實及有關證據詳加調查遽以課稅，明顯違法，應予撤銷。
  二、被告主張之理由：
    Ａ、按「本法稱贈與，指財產所有人以自己之財產無償給予他人，經他人允受而
        生效力之行為。」、「除第二十條所規定之贈與外，贈與人在一年內贈與他
        人之財產總值超過贈與稅免稅額時，應於超過免稅額之贈與行為發生後三十
        日內，向主管稽徵機關依本法規定辦理贈與稅申報。」分別為遺產及贈與稅
        法第四條第二項、第二十四條所規定。次按「動產所有權之歸屬，原以佔有
        為要件，此項存款既係被繼承人之名義存入，其物權為存款人所有，在未提
        領以前，不能指為他人所有，否則權利義務之主體無從確定，物權陷於紊亂
        。被繼承人以其自己名義開立存戶，將款存入銀行、郵局及公司，其存款自
        屬被繼承人所有。」、「當事人主張之事實，須負舉證責任，倘所提出之證
        據，不足為其主張事實之證明，自不能認其主張真實。」分別為行政法院（
        現已改制為最高行政法院）六十二年判字第一二七號及三十一年判字第五十
        三號著有判例可稽。
    Ｂ、查本件黃萬來於八十四年二月十六日死亡，被告機關查得其生前於臺北區中
        小企業銀行（現為臺北國際商業銀行）蘆洲分行00000-0-00帳戶，
        八十三年間進出資金達三億七仟餘萬元，除八十三年八月一日匯款一、○○
        ○萬元至其子甲○（即原告）臺灣土地銀行蘆洲分行0000000帳戶外
        ，餘款被告機關已認同係屬生前經濟行為，並未核課贈與稅；有關八十三年
        八月一日提現一、○○○萬元匯款至其子甲○臺灣土地銀行蘆洲分行000
        0000帳戶部分，依甲○於八十八年五月十七日提示說明書，稱黃萬來八
        十一年間提供其所有土地與宏佳建設股份有限公司（以下稱宏佳公司）以合
        建分售方式建屋（即宏佳城寶），因合建所提供地主之土地保證金，而甲○
        係該公司股東，以股東往來方式由甲○向黃正雄貸借墊支付，因建物完工，
        故於八十三年八月一日黃萬來匯款退還甲○原提供之土地保證金款項。惟原
        告並未提供相關憑證資料可資證明，又本案合建契約等相關文件，原告則稱
        遺失未保存而無法提供，且經調閱宏佳建設股份有限公司八十二年度營利事
        業所得稅資產負債表，並無相關股東往來款項，原核遂認其主張不足採信，
        依行為時遺產及贈與稅法第四條規定核課贈與稅，經核並無不當。
    Ｃ、玆原告訴稱被繼承人黃萬來於生前八十三年八月一日匯款一、○○○萬元至
        原告甲○臺灣土地銀行分行帳戶，為不爭事實。惟此所為，是否為贈與行為
        ，應視雙方是否有贈與之意思而定。．．．若當事人間雖有財產之移轉，但
        並無贈與之意思表示合致，則應不能認係贈與，被告更不得截一段財產移轉
        ，而斷章取義逕予認定贈與，此與實情不符，有違租稅法定主義原則等語乙
        節，查本件系爭款項既經被告機關查明係由被繼承人帳戶轉存入原告甲○所
        有銀行帳戶，此為原告所不爭，依行政法院六十二年判字第一二七號判例意
        旨，該款之動產物權於移轉佔有時，即生動產所有權移轉之效力，本件贈與
        行為業已有效成立，且截至被繼承人死亡時，該款並未返還，自難謂無允受
        之意思。
    Ｄ、又原告復執前詞，訴稱黃萬來於民國八十一年間提供其所有土地與宏佳公司
        以合建分售方式建屋（宏佳城寶），原告甲○係宏佳公司股東，雙方簽訂合
        建契約時，依約定由原告甲○支付地主黃萬來土地保證金一、○○○萬元，
        此款項來源為原告甲○向黃正雄貸借墊付地主等之保證金。合建房屋於八十
        三年六月二十八日竣工後，地主等返還之合建保證金，當然由「宏佳城寶」
        地主收受土地款帳戶歸還。該款項係由原告甲○代宏佳公司向黃正雄君借貸
        而來，借貸為負債，天下哪有向他人借錢而作贈與行為，此有違經驗法則。
        被告未經調查原告雙方之金錢往來原因關係，以黃萬來匯款給原告甲○，率
        斷贈與而不採信為地主保證金之返還。．．．被告核定贈與，顯於法未合等
        語乙節，惟查被繼承人黃萬來於臺北區中小企業銀行蘆洲分行活存第000
        00-0-00號帳戶於八十三年八月一日提現一○、○○○、○○○元，轉
        存入其子甲○於臺灣土地銀行蘆洲分行第0000000號帳戶中，原告於
        復查時主張係被繼承人退還原告提供合建土地之保證金，惟並無相關資金流
        程及合建契約等資料，又經調閱宏佳建設股份有限公司八十二年度營利事業
        所得稅資產負債表，並無相關股東往來款項以實其說，故原處分未予採信。
        嗣後原告於訴願及行政訴訟階段，另改稱該帳戶資金係宏佳城寶地主土地款
        收受代表帳戶云云，不僅前後主張不一，亦仍未能提示相關合建契約書及與
        各地主間資金收支之流程證明供核，其主張自屬空言，難以採信。
    理  由
壹、兩造爭執之要點：
  一、事實概述：
    Ａ、本案原告五人分別為黃萬來之配偶及子女，黃萬來於八十四年二月十六日死
        亡，原告五年人因此成為黃萬來之繼承人，要對黃萬來生前之公、私債務負
        擔連帶清償責任。
    Ｂ、又按遺產稅及贈與稅在性質上均屬「所得稅」，其實質稅捐負擔人應為「受
        贈與或繼承遺產而取得所得之人」，但現行法制基於稽徵成本之考量，而將
        「贈與人」與「被繼承人之遺產」規範成為法律上之形式納稅義務人。因此
        當黃萬來生前被認為有贈與行為時，此部分贈與稅亦因繼承之關係而應由原
        告五人負擔清償責任。
    Ｃ、而被告機關在黃萬來之遺產稅額調查過程中，發覺下述客觀事實：「黃萬來
        在生前，曾於八十三年八月一日自臺北區中小企業銀行（現為臺北國際商業
        銀行）蘆洲分行匯款一０、０００、０００元至其子即原告甲○之臺灣土地
        銀行蘆洲分行0000000帳戶內」。因此認定「黃萬來在生前有贈與一
        千萬元予甲○」之事實存在，因此核定「黃萬來於八十三年間之贈與總額為
        一三、五一七、二○○元（含當年度前次贈與三、五一七、二○○元），淨
        額一三、○六七、二○○元，應納贈與稅額二、九○九、二四六元」。且此
        項債務應由原告五人負擔。
    Ｄ、原告五人則否認上開贈與事實（即「黃萬來在八十三年間贈與一千萬元予甲
        ○」）之真實性，而主張：「八十三年八月一日黃萬來匯款一千萬元至甲○
        土銀蘆洲分行帳戶，係因建物完工，退還甲○原提供之土地保證金款項，並
        非贈與情事」等情。
  二、而上開贈與待證事實之真實性，依法應由被告機關負擔客觀證明責任（意即在
      經法院依職權調查後，若此部分事實存在與否仍處於真偽不明之情況，其事證
      不明之不利益應由被告機關承擔）。
  三、從而本案之爭點因此僅集中在，依現有各項證據資料，上開待證事實是否可以
      證明屬實。
貳、本院之判斷：
  一、本案從程序法理言之，原告之主張難謂有據：
    Ａ、按八十八年七月十五日修正公布前之遺產及贈與稅法第十五條規定：「被繼
        承人死亡前三年內贈與下列個人之財產，應於被繼承人死亡時，視為被繼承
        人之遺產，併入其遺產總額，依本法規定徵稅：一、被繼承人之配偶。二、
        被繼承人依民法第一千一百三十八條及第一千一百四十條規定之各順序繼承
        人。三、前款各順序繼承人之配偶」。
    Ｂ、而本案中由於：
        (1)黃萬來死亡之時間為八十四年二月十六日；
        (2)上開原告甲○又為黃萬來之子，為其法定繼承人；
        (3)又上開一千萬元是於八十三年八月一日從黃萬來在臺北區中小企業銀行（
          現為臺北國際商業銀行）蘆洲分行之帳戶中移轉至原告甲○在臺灣土地銀
          行蘆洲分行0000000號帳戶內。
        因此如果上開金錢移轉行為被認定是贈與，則此部分之一千萬元贈與金額仍
        要計入黃萬來之遺產總額中，並據以核定遺產稅（只不過在繳納遺產稅額時
        可以扣除此部分已繳贈與稅部分之金額；遺產及贈與稅法第十一條第二項參
        照）。若其不被認定為贈與，而屬有償行為時；則該一千萬元不僅不須繳納
        贈與稅，而且也不須計入遺產總額中計算遺產稅額。簡言之，此一待證事實
        事實雖然須分別在遺產稅之核課及贈與稅之核課中受到二次之判斷，但其判
        斷結論不得歧異。
    Ｃ、實則有關黃萬來遺產稅之核課處分，曾經原告五人提起行政爭訟，但業經本
        院於九十二年九月九日以九十一年度訴字第三一七二號判決駁回原告撤銷原
        處分之請求，且該判決並已確定。是以黃萬來遺產稅核課處分之合法性已生
        既判力。而在該案判決中，亦曾將上開一千萬元，以「被繼承人死亡前三年
        贈與予其繼承人之財產」為由，將之列入黃萬來遺產總額中，據以計算黃萬
        來遺產所應承擔之遺產稅額，在此情況下本院亦不應為相異之判斷。
  二、再從實體法之角度立論，亦應認上開待證事實業經證明屬實，茲說明其理由如
      下：
    Ａ、按上開待證事實之客觀證明責任，由於其涉及稅捐債權之成立要件，應由主
        張該項債權存在之被告機關負擔。不過一般舉證分配原則落實在具體稅捐案
        件時，法院仍須進一步考慮到每種待證事實類型之特殊性，而在（靜態的）
        客觀證明責任分配基礎不改變的情況下，減低稅捐稽徵機關對「待證事實」
        的「證明強度」，而這樣的法律意見實是透過以下之審判經驗與衡平法感，
        逐漸發展而得者：
      １、雖然在贈與稅之核課案件中，有關「財產移轉原因是無償的事實」，依法
          應由被告機關負擔客觀證明責任，但由於財產移轉的實際緣由，只有收受
          雙方最清楚，且原因事實的書面資料又是由私人完全掌握，因此對稅捐稽
          徵機關而言，蒐集證據自然倍感困難。
      ２、另外在贈與稅的案件中，贈與及受贈之二方對贈與稅之課徵而言，具有一
          致對抗國家徵稅權之共同利益存在，因此雙方有充分之經濟動機，合力隱
          藏真相，而對抗稅捐之課徵。
      ３、所以基於「證據資料掌握」與「舉證便利」等因素對舉證責任分配法則之
          影響，本院認為贈與稅之納稅義務人應就證據資料的蒐集及詮釋負擔部分
          協力義務。特別在「其對某些由被告機關所蒐集到證據資料所呈現之外觀
          證明或表面事證，沒有一個合理、在經驗法則上能接受的反面解釋」時，
          則被告機關本於經驗法則，就所提出證據資料之證明力，而為待證事實存
          在（在本案中即是「黃萬來與甲○父子間之金錢移轉行為是無償的贈與）
          之認定，亦不能指為有違證據法則。
    Ｂ、而原告對上開一千萬元金錢移轉原因事實之陳述前後不一，其真實性已可懷
        疑，何況其前後二種事實主張，即使各自獨立判斷，仍然有悖常理，爰說明
        如下：
      １、按原告自始主張：「上開一千萬元為黃萬來（地主）原先與宏佳公司（建
          設公司）訂立合建契約而向宏佳公司收取之保證金，此筆保證金為原告黃
          買代宏佳公司所墊付予黃萬來者（而原告又是向黃正雄借貸而得者），事
          後建屋完畢，黃萬來須退還保證金，而直接返還予原告者」云云，然而：
        ａ、若原告主張以上之事實，則其應提出下述之反證證據資料：
            (1)黃萬來與宏佳公司間訂立之合建契約有保證金之約定。
            (2)宏佳公司與原告甲○間有墊付之約定。
            (3)其與黃正雄間之借貸原因、利息約定以及一千萬元已清償黃正雄之事
              實。
        ｂ、可是原告始終沒有提出證據資料來證明黃萬來與宏佳公司之合建協議中
            有保證金之約定，而且宏佳公司與原告甲○間之墊款約定如屬真正，也
            應表現在宏佳公司之會計憑證上。但原告從未提出此一證據資料，另外
            原告甲○與案外人黃正雄間之借貸原因、利息約定與還款原因，均未見
            原告方面提出說明，顯然有悖常情，無從信為真正。
      ２、原告事後又主張：「上開一千萬元為黃萬來向宏佳公司購屋十一戶所應支
          付予宏佳公司之部分購屋價金（全部價金為一四、六四九、０００元），
          而原告甲○曾於八十一年間先將自己之資金一０、五七四、六二０元借給
          宏佳公司，而事後結算，宏佳公司乃將對黃萬來對所有之債權移轉予原告
          甲○，以清償積欠原告甲○之借款」云云，然而：
        ａ、若原告主張以上之事實，則其應提出下述之反證證據資料：
            (1)黃萬來與宏佳公司訂立之房屋買賣契約。
            (2)證明宏佳公司與原告甲○間有墊付事實之證據資料。
        ｂ、經查：
          I、有關黃萬來與宏佳公司間之購屋事實，雖經原告提出十一份契約書為
              證（是以黃萬來子媳名義簽約），可是在本案中黃萬來與宏佳公司間
              另有合建契約存在，由黃萬來提供土地，宏佳公司在土地上興建房屋
              ，而將興建之房屋依比例分配予地主及建商。被告機關並於九十三年
              七月十六日本院準備程序中提出黃萬來合建前後之土地持分變動表所
              示（包括相關證據資料），黃萬來之土地持分確因合建契約而減少。
              此時原告如欲主張上開事實，首應就合建分配方式提出完整之說明，
              然後才能確定有無額外補找差額之問題（即地主實際分得之房屋多於
              約定分得之房屋），然而原告連黃萬來與宏佳公司間之合建契約書面
              也不提供（原告只有提供各別土地持分之變化與十一戶房屋買賣契約
              中之價金約定，但沒有整體性之說明），該等主張內容之真實性根本
              無法有效查證，難以信為真實。
          II、有關原告甲○與宏佳公司之借款往來經過，並沒有在宏佳公司之資產
              負債表、損益表或會計憑證中呈現，原告所提之資金匯款資料也只能
              看出甲○有匯款予宏佳公司，但是甲○與宏佳公司間為了合建事宜，
              資金常有往返，如果沒有資金流向之整體說明以及公司內、外部會計
              憑證之佐證，無法僅憑各別單獨資金去向，即斷定資金流向之私法上
              原因關係。從而原告所稱「宏佳公司與原告甲○間有墊付款關係」一
              節，其在經驗法則上之合理性亦難為本院所肯認。
    Ｃ、則在上開法理基礎下，應認上開黃萬來與甲○間之一千萬元現金移轉，其私
        法上之原因關係應屬贈與，從而被告機關對之課徵贈與稅即無違誤可言。
參、綜上所述，本件原贈與稅之核課處分於法無違，訴願決定予以維持亦無錯誤，原
    告訴請撤銷於法無據，應予駁回。
據上論結，本件原告之訴為無理由，爰依行政訴訟法第九十八條第三項前段、第一百
零四條、民事訴訟法第八十五條第一項前段，判決如主文。
中      華      民      國    九十三    年      八      月      六      日
                                   臺北高等行政法院 第  五  庭
                                           審 判 長 法  官  張瓊文
                                                    法  官  黃清光
                                                    法  官  帥嘉寶
右為正本係照原本作成。
如不服本判決，應於送達後二十日內，向本院提出上訴狀並表明上訴理由，如於本判
決宣示後送達前提起上訴者，應於判決送達後二十日內補提上訴理由書（須按他造人
數附繕本）。
中      華      民      國    九十三    年      八      月      六      日
                                                    書記官  蘇亞珍
